臺灣高雄地方法院刑事判決
111年度簡上字第122號
上  訴  人  
即  被  告  林嘉雄

                    籍設臺南市○○區○○路00號（臺南市                      歸仁戶政事務所關廟辦公處）


上列上訴人因傷害案件，不服本院高雄簡易庭111年度簡字第262
號中華民國111年3月28日刑事簡易判決（簡易判決處刑案號：11
0年度偵字第27050號），提起上訴，本院管轄之第二審合議庭判
決如下：
    主  文
上訴駁回。
    事實及理由
一、證據能力之說明：
    下列引用之證據資料，因當事人均不爭執，依司法院頒「刑
    事判決精簡原則」，得不予說明。
二、本案經本院審理結果，認原審判決認事用法，均無違誤，量
    刑亦屬妥適，應予維持，爰依刑事訴訟法第373條之規定，
    引用第一審判決書所記載之事實、證據及理由（詳如附件）
    。
三、按量刑輕重，係屬事實審法院得依職權自由裁量之事項，苟
    已斟酌刑法第57條各款所列情狀而未逾越法定刑度，不得遽
    指為違法（最高法院72年台上字第6696號判例意旨參照）。
    本案被告上訴理由認為是因告訴人偷取被告私人物品，屢勸
    不聽，才會動手毆打告訴人，事出有因，請求從輕量刑云云
    。查原判決審酌被告為心智健全之成年人，於在監執行期間
    本應與獄友相互尊重，並以理性、和平之方式解決彼此相處
    上之問題，縱對告訴人擅自拿取其私人物品一事有所不滿，
    仍可期待其採取適當方式解決，然其竟率爾徒手毆打告訴人
    ，致告訴人受有上開傷勢，所為實不足取；復審酌被告於偵
    查中尚能如實坦認犯行，惟事發迄今仍未與告訴人達成和解
    或取得對方原諒，犯罪所生危害未有減輕，以及其在本案之
    前已有多項前科，素行並非良好，並考量告訴人所受傷勢部
    位及嚴重程度等一切具體情狀，量處拘役45日，並諭知易科
    罰金之折算標準。本院認原審判決認事用法，均無違誤，並
    已就刑法第57條各款所列情狀予以斟酌，均有卷證資料可資
    查核，量刑亦稱允當，並無裁量逾越或濫用之違法。被告仍
    執前詞提起上訴，請求從輕量刑，並無理由，應予駁回。
據上論斷，應依刑事訴訟法第455條之1第1項、第3項、第373條
、第368條，判決如主文。
本案經檢察官丙○聲請簡易判決處刑；檢察官丁○○到庭執行職務
。
中　　華　　民　　國　 111　　年　　6　　月　　29　　日
                  刑事第九庭  審判長法  官  毛妍懿

                                    法  官  陳俊宏

                                    法　官  黃三友

以上正本係照原本作成，證明與原本無異。
本判決不得上訴。
中　　華　　民　　國　　111 　年　　6 　　月　　29　　日
                                    書記官  林豐富
附錄論罪之法條
刑法第277條第1項
傷害人之身體或健康者，處5年以下有期徒刑、拘役或50萬元以
下罰金。

附  件
臺灣高雄地方法院刑事簡易判決
                                      111年度簡字第262號
聲  請  人  臺灣高雄地方檢察署檢察官
被　　　告　甲○○　男　民國00年0月00日生
　　　　　　　　　　身分證統一編號：Z000000000號
　　　　　　　　　　住臺南市○○區○○路00號(臺南市歸仁
　　　　　　　　　　　戶政事務所關廟辦公處)
　　　　　　　　　　（現於法務部矯正署高雄監獄執行中）
上列被告因傷害案件，經檢察官聲請以簡易判決處刑（110 年度
偵字第27050 號），本院判決如下：
    主      文
甲○○犯傷害罪，累犯，處拘役肆拾伍日，如易科罰金，以新臺幣
壹仟元折算壹日。
    事實及理由
一、甲○○於民國110 年4 月29日20時50分許，在址設高雄市○○區
    ○○○村0 號之高雄監獄禮七舍22號房，因不滿乙○○未經同意
    即拿取其私人物品，乃一時氣憤，竟基於傷害之接續犯意，
    徒手毆打乙○○數次，致乙○○受有右側頭皮擦挫傷之傷害。
二、證據名稱：
  ㈠被告甲○○於偵查中之自白。
  ㈡法務部矯正署高雄監獄110年6月4日高監戒字第11010000750
    號函暨所附受刑人懲罰報告表、受刑人訪談紀錄、收容人陳
    述書、受刑人內外傷紀錄表、告訴人乙○○受傷照片、監視器
    影像光碟、國軍高雄總醫院附設民眾診療服務處診斷證明書
    。
三、核被告所為，係犯刑法第277 條第1 項之傷害罪。被告於上
    開時、地，徒手毆打告訴人數次之行為，因其時空密接，且
    均係侵害告訴人之身體法益，依一般社會通念，難以強行分
    開，應評價為數個舉動之接續施行，為接續犯，僅論以一罪
    。又被告前因竊盜、偽造文書等案件，經臺灣臺南地方法院
    （下稱臺南地院）以103 年度審訴字第25號判決各判處有期
    徒刑7 月、5 月（共7 罪）、4 月（共2 罪）、3 月（共7 
    罪）確定，上開各罪嗣經臺南地院以104 年度聲字第441
　　號裁定應執行有期徒刑2 年4 月確定（下稱甲案）；另因違
    反家庭暴力防治法、竊盜等案件，分別經臺南地院以102 年
    度簡字第1107 號、103 年度審訴字第25 號判決各判處有期
    徒刑5 月、5 月確定；又因贓物案件，經臺南地院以102 年
    度簡字第1710 號判決判處有期徒刑3 月，上訴後，經臺南
    地院以103 年度簡上字第38 號判決駁回上訴而確定；再因
    竊盜、違反性騷擾防治法等案件，經臺南地院以103 年度易
    字第162 號判決各判處有期徒刑6月、5月（共4罪）、4月（
    共2罪）、3月（共3罪），上訴後，經臺灣高等法院臺南分
    院以103 年度上易字第508號判決駁回上訴而確定，上開各
    罪嗣經臺南地院以104 年度聲字第440 號裁定應執行有期徒
    刑3 年4 月確定（下稱乙案），甲、乙案經接續執行，而於
    108 年6 月18日縮刑期滿執行完畢（嗣接續執行罰金易服勞
    役，於108 年6 月25日始行出監）等情，有臺灣高等法院被
    告前案紀錄表在卷可憑，其受有期徒刑執行完畢後之5 年內
    ，故意再犯本件有期徒刑以上之罪，為累犯，而審酌被告本
    件所犯非屬司法院大法官釋字第775 號解釋所指「於不符合
    刑法第59條所定要件之情形下，致生行為人所受之刑罰超過
    其所應負擔罪責之個案」，而無最低本刑依累犯規定加重後
    ，將導致超過被告所應負擔罪責之特殊情事，自應依刑法第
    47條第1 項規定，加重其刑。
四、本院審酌被告為心智健全之成年人，於在監執行期間本應與
    獄友相互尊重，並以理性、和平之方式解決彼此相處上之問
    題，縱對告訴人擅自拿取其私人物品一事有所不滿，仍可期
    待其採取適當方式解決，然其竟率爾徒手毆打告訴人，致告
    訴人受有上開傷勢，所為實不足取；復審酌被告於偵查中尚
    能如實坦認犯行，惟事發迄今仍未與告訴人達成和解或取得
    對方原諒，犯罪所生危害未有減輕，以及其在本案之前已有
    多項前科，素行並非良好，並考量告訴人所受傷勢部位及嚴
    重程度等一切具體情狀，爰量處如主文所示之刑，並諭知易
    科罰金之折算標準。
五、依刑事訴訟法第449 條第1 項前段、第3 項、第454 條第1
　　項，刑法第277 條第1 項 、第47條第1 項、第41條第1 項
    前段，刑法施行法第1 條之1 第1 項，逕以簡易判決處刑如
    主文。
六、如不服本判決，得自收受本判決書送達之日起20日內，向本
    院提起上訴狀（須附繕本及表明上訴理由），上訴於本院管
    轄之第二審合議庭。
本案經檢察官丙○聲請以簡易判決處刑
中　　華　　民　　國　　111 　年　　3 　　月　　28　　日
                        高雄簡易庭  法　官 陳芸珮